# 新租赁准则指南 86 页例 57 后续处理

提问人：安好 时间：2021-11-30 17:28:51
请教陈版，新租赁准则指南 86 页例 57 提到的甲方每年末支付租金 200 万元和乙方每年末收取租金 200 万元，直接按借款本金和利息处理对吗？谢谢

回答人：chenyiwei
在该例中，甲公司转让建筑物不满足《企业会计准则第 14 号——收入》（ 2017 ）中关于销售成立的条件，因此作为一项单纯的融资交易进行会计处理，确认长期应付款。后续收取和支付租金按照一般的还本付息进行处理。甲公司每年按实际利率法确认该项长期应付款的利息支出。